臺灣高等法院刑事裁定　　　　　　　　　96年度抗字第1321號
抗　告　人
即　受刑人　甲○○
右列抗告人即受刑人因聲請定其應執行刑案件，不服臺灣板橋地
方法院中華民國96年10月22日裁定（96年度聲字第2909號），提
起抗告，本院裁定如左：
    主  文
抗告駁回。
    理  由
一、抗告意旨略以：原裁定附表2、3之判決案號同為一刑事裁判
    ，其所犯均為同性質之一罪，實質上一罪，受刑人卻受兩件
    刑罰，況受刑人於庭訊時亦供述施用毒品之時空密切，方法
    相同，應論以集合犯，原裁定自有未當云云。
二、經查：按裁判確定前犯數罪者，併合處罰之。而數罪併罰宣
    告多數有期徒刑者，於各刑中之最長期以上，各刑合併之刑
    期以下，定其刑期。刑法第50條、第51條第5款，定有明文
    （參照最高法院80年度台抗字第610號裁定）；又按刑事訴
    訟法第477條第1項規定：依刑法第48條應更定其刑者，或依
    刑法第53條及第54條應依刑法第51條第5款至第7款之規定，
    定其應執行之刑者，由該案犯罪事實最後判決之法院之檢察
    官，聲請該法院裁定之。查本件受刑人於民國（下同）95年
    9月9日，因違反毒品危害防制條例罪，臺灣板橋地方法院於
    96年3月29日以95年度訴字第3358號判處有期徒刑8月，於同
    年4月27日確定在案。於上揭案件判決確定前之96年2月4日
    、2月8日、4月27日、4月11日，均又因違反毒品危害防制條
    例罪，嗣經臺灣板橋地方法院分別以96年度訴字第1259號、
    96 年度訴字第2186號、96年度訴字第2154號判決判處如附
    表編號2至5之刑及96年度聲減字第3004號裁定，上開各判決
    亦分別於同年6月28日、7月31日、8月3日確定在案，此亦有
    上開各判決書在卷足憑。即此，原審裁定基於以上開條文之
    規定及說明，於受刑人所經處各刑中之最長期以上，各刑合
    併之刑期以下，定其應執行之刑期為有期徒刑1年11月，於
    法即無違誤。又定應執行刑案件，法院於各刑中之最長期以
    上，各刑合併之刑期以下之法定範圍，究定其刑期為若干，
    乃屬法院職權行使之範圍，抗告意旨所中其所犯如附表2、3
    所示二罪，為實質上一罪，不應受二件刑罰乙節，屬於實體
    判決之法院所應審究之問題。受刑人所犯如附表所示各罪，
    既已分別經不同法院判刑確定在案，受理定應執行刑之法院
    即不得任意加以推翻，遽而為不同之認定。綜上，受刑人任
    憑己意，指摘原法院裁定不當，並不足採。本件抗告，為無
    理由，應予駁回。
三、據上論結，應依刑事訴訟法第412條，裁定如主文。
中　　華　　民　　國　　96　　年　　11　　月　　22　　日
　　　　　　　　　刑事第8 庭審判長法　官　鄭文肅
　　　　　　　　　　　　　　　　  法　官　陳貽男
　　　　　　　　　　　　　　　　  法　官　張明松
以上正本證明與原本無異。
不得再抗告。
                                  書記官  柯月英
中　　華　　民　　國　　96　　年　　11　　月　　26　　日
